Présidence Jacques Chirac: archives électroniques et audiovisuelles (1995-2007)
Archives nationales
- LES SERVICES DE LA PRESIDENCE DE LA REPUBLIQUE, 20150761/1- 20150761/12, 20100563/1- 20100563/128,20110413/1-20110413/582 ,20100564/1- 20100564/7, 20100562/1-20100562/1284
  - Le service audiovisuel, 20100563/1- 20100563/128,20110413/1-20110413/582 ,20100564/1- 20100564/7
    - Enregistrements audio des discours du Président de la République: discours, allocutions, rencontres, conférences de presse, 1995-2007; 20110413/1-20110413/582; 323 bandes magnétiques 1/4 de pouces et 259 CD.
      - 03/10/1996-07/10/1996, 20110413/64
        03/10/1996 PARIS: Discours d'ouverture du Président de la République, de la quatrième session du Comité international de bioéthique de l'UNESCO, durée: 00:18:24
        03/10/1996 ITALIE: NAPLES: Allocution du Président de la République, à l'occasion du dîner offert par M. Oscar Luigi SCALFARO, Président de la République Italienne, durée: 00:10:00
        04/10/1996 ITALIE: NAPLES: Conférence de presse conjointe du Président de la République, et de M. Romano PRODI, Président du Conseil de la République Italienne, durée: 00:30:46
        04/10/1996 PALAIS DE L'ELYSEE: Conférence de presse du Président de la République avec Y.ARAFAT, durée: 00:06:58
        05/10/1996 IRLANDE: DUBLIN: Conférence de presse conseil européen extraordinaire, durée :00:24:07
        07/10/1996 PALAIS DE L'ELYSEE: remise de décorations, durée: 00:39:36
      - 10/10/1996-20/10/1996, 20110413/65
        10/10/1996 PARIS: Discours du Président de la République, à l'occasion du 20e anniversaire de la Fédération Nationale des Clubs d'aînés ruraux, durée: 00:35:40
        14/10/1996 PARIS: Discours du Président de la République, devant les participants au Forum euro-asiatique d'hommes d'affaires, durée: 00:15:00
        16/10/1996 PALAIS DE L'ELYSEE: Allocution du Président de la République, à l'occasion du dîner d'État offert en l'honneur de M. Roman HERZOG, Président de la République fédérale d'Allemagne, durée: 00:20:45
        19/10/1996 SYRIE: DAMAS: Allocution du Président de la République à l'occasion du dîner offert par Son Excellence M. HAFEZ EL ASSAD Président de la République Arabe Syrienne, durée: 00:20:38
        20/10/1996 SYRIE: DAMAS: conférence de presse, durée: 00:14:53
        20/10/1996 SYRIE: DAMAS: Allocution du Président de la République, lors de la réception de la communauté française de Syrie, durée: 00:09:11
      - 20/10/1996-21/10/1996, 20110413/66
        20/10/1996 SYRIE: DAMAS: Conférence de presse conjointe, durée :00:39:17
        21/10/1996 ISRAEL: HAIFA: Discours du Président de la République dans l'amphithéâtre W. Churchill, durée: 00:34:48
        21/10/1996 ISRAEL: HAIFA: Allocution du Président de la République, lors de la cérémonie d'accueil par le Président Ezer WEIZMAN, durée: 00:05:42
        21/10/1996 ISRAEL: HAIFA: Allocution du Président de la République, prononcée à l'occasion du dîner officiel offert par le Président de l'État d'Israël M. Ezer WEIZMAN, durée :00:15:28
      - 22/10/1996-23/10/1996, 20110413/67
        22/10/1996 ISRAEL: JERUSALEM: Allocution du Président de la République, au domaine national français de Sainte-Anne devant des personnalités religieuses, durée: 00:08:35
        22/10/1996 ISRAEL: JAFFA: Conférence de presse conjointe, durée: 00:31:02
        22/10/1996 ISRAEL: TEL AVIV: Allocution du Président de la République, devant la communauté française établie en Israël, durée: 00:11:24
        23/10/1996 PALESTINE: RAMALLAH: Discours du Président de la République, prononcé devant le Conseil législatif palestinien, durée: 00:25:20
        23/10/1996 PALESTINE: RAMALLAH: Conférence de presse conjointe du Président de la République, et M. Yasser ARAFAT, Président de l'autorité Palestinienne, durée: 00:21:43
        23/10/1996 JORDANIE: AMMAN: Allocution du Président de la République, à l'occasion du dîner officiel offert en son honneur par Sa Majesté le Roi HUSSEIN de Jordanie, durée: 00:10:47
      - 24/10/1996-25/10/1996, 20110413/68
        24/10/1996 JORDANIE: AMMAN: Discours prononcé par le Président de la République, devant les deux Chambres réunies du Parlement jordanien, durée: 00:29:27
        24/10/1996 JORDANIE: AMMAN: Allocution du Président de la République, lors de la réception de la communauté française de Jordanie, durée: 00:10:18
        24/10/1996 JORDANIE: AMMAN: Conférence de presse conjointe du Président de la République, et Sa Majesté HUSSEIN 1er, Roi de Jordanie, au Palais Basman, durée: 00:42:43
        25/10/1996 LIBAN: BEYROUTH: Conférence de presse du Président de la République, à l'hôtel Bristol, durée: 00:32:18
      - 25/10/1996, 20110413/69
        25/10/1996 LIBAN: BEYROUTH: entretien avec des jeunes libanais, durée: 02:00:00
      - 29/10/1996-08/11/1996, 20110413/70
        29/10/1996 PARIS: PALAIS D'IENA: 50eme anniversaire du conseil économique et social, durée: 00:27:31
        05/11/1996 MARSEILLE: Conférence de presse conjointe du Président de la République, et de M. Jose Maria AZNAR au sommet franco-espagnol, durée: 00:38:03
        08/11/1996 BORDEAUX: Conférence de presse conjointe du Président de la République, et de M. John MAJOR, Premier ministre du Royaume-Uni au sommet franco-britannique, durée: 00:39:39
      - 10/11/1996, 20110413/71
        10/11/1996 PALAIS: interview du Président de la République pour une chaîne japonaise, durée: 01:14:00
      - 11/11/1996-18/11/1996, 20110413/72
        11/11/1996 PARIS: Allocution du Président de la République, à l'occasion de l'inauguration à Paris d'un monument à la mémoire des victimes civiles et militaires tombées en Afrique du Nord de 1952 à 1962, durée: 00:11:14
        14/11/1996 PALAIS DE L'ELYSEE: Remise de décoration, durée :00:34:29
        14/11/1996 PALAIS DE L'ELYSEE: Intervention du Président de la République, sur la Conférence de Paris sur la Bosnie-Herzégovine, durée: 00:09:04
        17/11/1996 JAPON: TOKYO: Allocution du Président de la République, prononcée lors de la réception de la communauté française établie au Japon, durée :00:23:12
        18/11/1996 JAPON: TOKYO: Signature d'un traité commercial, durée :00:12:20
        18/11/1996 JAPON: TOKYO :Discours du Président de la République, à l'université KEIO, cérémonie de remise d'un dîplome, durée: 00:31:42
        18/11/1996 JAPON: TOKYO: Allocution du Président de la République, à l'occasion du dîner d'État offert en son honneur par Sa Majesté l'Empereur du Japon, durée: 00:06:08
      - 19/11/1996-23/11/1996, 20110413/73
        19/11/1996 JAPON: TOKYO: Conférence de presse du Président de la République, à l'hôtel Okura, durée: 00:38:11
        19/11/1996 JAPON: TOKYO: Allocution du Président de la République, à l'occasion du dîner offert en son honneur par le Premier ministre du Japon et Mme HASHIMOTO, durée: 00:10:25
        20/11/1996 JAPON: TOKYO: Allocution du Président de la République, en l'honneur de personnalités japonaises à la résidence de France, durée: 00:03:57
        20/11/1996 JAPON: TOKYO: Allocution du Président de la République, prononcée lors de la soirée polynésienne à l'hôtel Okura à Tokyo, durée :00:07:35
        23/11/1996 PARIS: Discours du Président de la République, à l'occasion du transfert des cendres de M. André MALRAUX au Panthéon, durée: 00:29:01
      - 26/11/1996-03/12/1996, 20110413/74
        26/11/1996 PALAIS DE L'ELYSEE: Allocution du Président de la République, à l'occasion de la remise des titres de maître d'art, promotion 1996, durée: 00:21:19
        30/11/1996 PERIGUEUX: remise de prix à Hannelore KOHL, durée: 00:36:46
        30/11/1996 PERIGUEUX: allocution informelle après la remise de prix à Hannelore KOHL, durée: 00:11:09
        02/12/1996 PORTUGAL: LISBONNE: allocution à la conférence sur la sécurité en Europe, durée :00:07:52
        03/12/1996 PALAIS DE L'ELYSEE: Réception vainqueur de la coupe Davis, durée: 00:08:00
        03/12/1996 PALAIS DE L'IENA: Intervention du Président de la République, devant l'Assemblée parlementaire de l'UEO (Union de l'europe occidentale), durée: 00:24:46
        03/12/1996 PALAIS DE L'ELYSEE: Réaction après l'attentat de la station RER de Port Royal, durée: 00:02:11
      - 23/03/1996-05/12/1996, 20110413/75
        23/03/1996 CONGRES DE TURIN, point de presse, durée: 0:30:00
        08/11/1996 Sommet franco britannique - toasts, durée: 00:05:15
        05/12/1996 AFRIQUE: OUAGADOUGOU - Toast du Président de la République, à l'occasion du dîner de clôture de la XIXe Conférence des chefs État de France et d'Afrique, durée: 00:05:00
        06/12/1996 AFRIQUE: OUAGADOUGOU: Allocution à l'occasion de la réception offerte par le Président de la République, en l'honneur de la communauté française installée au Burkina-Faso, durée: 00:04:44
        06/12/1996 AFRIQUE: OUAGADOUGO: Conférence de presse, durée :00:35:00
        06/12/1996 AFRIQUE: OUAGADOUGO: Allocution du Président de la République, lors de la cérémonie de remise des insignes de Docteur Honorid Causa à l'université de Ouagadougou, durée: 00:07:50
        05/12/1996 AFRIQUE: OUAGADOUGOU: Discours prononcé par le Président de la République à l'occasion de la XIXe Conférence des chefs d'Etat de France et d'Afrique, durée: 00:33:00
      - 12/12/1996, 20110413/76
        12/12/1996 PALAIS DE L'ELYSEE: Intervention télévisée du Président de la République, interrogé par Mme JACQUEMIN et M. DURAND, M. ADLER, M. CHAIN et M. FIELD. en direct sur TF1.
      - 09/12/1996-17/12/1996, 20110413/77
        09/12/1996 ALLEMAGNE: NÜREMBERG: Conférence de presse conjointe de M. Helmut KOHL, Chancelier de la République fédérale d'Allemagne, et du Président de la République, à l'issue du 68e sommet franco-allemand. durée: 00:25:00
        10/12/1996 PALAIS DE L'ELYSEE: Allocution prononcée par le Président de la République devant la Commission nationale consultative des Droits de l'homme, durée: 00:21:00
        10/12/1996 Remise du prix Ben Igrihom, durée: 00:12:00
        14/12/1996 DUBLIN: Conférence de presse du Président de la République, à l'issue du Conseil européen à Dublin, durée: 00:35:00
        16/12/1996 PALAIS DE L'ELYSEE: Allocution prononcée par le Président de la République, à l'occasion du dîner d'État offert en l'honneur de sa Majesté HAJI HASSANAL BOLKIAH, Sultan de BRUNEI, durée: 00:08:38
        17/12/1996 Remise collective de décoration
      - 18/12/1996-08/01/1997, 20110413/78
        18/12/1996 Discours du Président lors de l'arbre de Noël, durée: 00:04:00
        19/12/1996 PARIS: Discours du président de la République lors de la visite des nouveaux locaux du SAMU SOCIAL, durée: 00:11:00
        31/12/1996 PALAIS DE L'ELYSEE: Voeux de Président de la République aux Français, durée: 00:11:13
        03/01/1997 Voeux au Conseil Constitutionnel, durée: 00:20:00
        06/01/1997 PALAIS DE L'ELYSEE: Voeux au personnel de l'Elysée, durée :00:09:00
        07/01/1997 PALAIS DE L'ELYSEE: Allocutiondu Président de la République, lors de la présentation des voeux des corps constitués. durée: 00:15:00
        07/01/1997 Voeux au Sénat et Assemblée, durée: 00:09:00
        08/01/1997 PALAIS DE L'ELYSEE: Discours du Président de la République en réponse aux voeux des Armées, durée: 00:15:00
        08/01/1997 Voeux aux corps particuliers, durée: 00:10:00
        08/01/1997 PALAIS DE L'ELYSEE: Allocution du Président de la République, lors de la présentation des voeux du Corps diplomatique, durée: 00:21:00
      - 09/01/1997-15/01/1997, 20110413/79
        09/01/1997 voeux à la presse, durée: 00:35:00
        09/01/1997 PALAIS DE L'ELYSEE: Allocution du Président de la République, à l'occasion de la présentation des voeux aux Forces vives, durée: 00:12:00
        11/01/1997 TULLES: voeux aux Correziens, durée: 00:31:00
        11/01/1997 diner avec les ainés de Sarran, durée: 00:03:00
        13/01/1997 PALAIS DE L'ELYSEE: Allocution du Président de la République, lors de la remise de la galette des rois par les artisans boulangers-pâtissiers, durée: 00:11:00
        14/01/1997 remise du prix de la qualité, durée: 00:10:00
        15/01/1997 journée annuelle d'éthique, durée: 00:18:00
      - 16/01/1997-17/01/1997, 20110413/80
        16/01/1997 HONGRIE: BUDAPEST: Allocution du Président de la République, devant la jeunesse hongroise réunie pour la fête de la francophonie - Légion d'honneur à A M. ARPAD GANZ
        16/01/1997 HONGRIE: BUDAPEST: Discours du Président de la République, à la Chambre Haute de Hongrie à la Chambre Haute
        16/01/1997 HONGRIE: BUDAPEST: Allocution du Président de la République, devant la communauté française de Hongrie.
        17/01/1997 HONGRIE: BUDAPEST: Conférence de presse conjointe du Président de la République et de M. Gyula HORM, Premier ministre de la République de Hongrie.
      - 17/01/1997-24/01/1997, 20110413/81
        17/01/1997 HONGRIE: BUDAPEST: Discours du Président et du Président hongrois au Hilton (petit dejeuner), durée: 00:33:00
        21/01/1997 PARIS: Discours du Président de la république à l'Université Paris Dauphine, durée: 00:19:00
        21/01/1997 PALAIS DE L'ELYSEE: Déclaration du Président de la République, à l'occasion de l'installation de la Commission de réflexion sur la justice, durée: 00:08:00
        24/01/1997 Remise collective de décoration, durée: 00:58:00
      - 27/01/1997-14/02/1997, 20110413/82
        27/01/1997 Visite de l'espace cyber jeune, durée: 00:11:00
        28/01/1997 PALAIS DE L'ELYSEE: Allocution du Président de la République, en l'honneur des joueurs du C.A. BRIVE, durée: 00:08:00
        31/01/1997 PARIS: Allocution du Président de la République, à l'occasion du XXe anniversaire de l'UNAPL, durée: 00:31:00
        04/02/1997 PALAIS DE L'ELYSEE: Discours du Président de la République, lors de la réception en l'honneur du Corps préfectoral, durée: 00:18:00
        05/02/1997 PALAIS DE L'ELYSEE: Déclaration du Président de la République, à la presse américaine à la suite du décès de Mme Pamela HARRIMAN, Ambassadeur des États-unis d'Amérique à Paris durée: 00:02:00
        06/02/1997 PALAIS DE L'ELYSEE: Allocution du Président de la République, lors de la cérémonie de remise de décorations à sa Sainteté KAREKIN Ier et à Monseigneur NACACHIAN, durée: 00:12:00
        08/02/1997 PARIS: Allocution du Président de la République, lors de l'hommage funèbre en l'honneur de Mme Pamela HARRIMAN, Ambassadeur des États-Unis d'Amérique en France, durée: 00:07:00
        14/02/1997 VILLEFRANCHE-SUR-SAÖNE: Conclusion du Président de la République, lors de la "Rencontre emploi première chance" de Villefranche-sur-Saône, durée: 00:30:00
      - 17/02/1997-22/02/1997, 20110413/83
        17/02/1997 Remise collective de décoration, durée: 00:44:00
        20/02/1997 MEAUX: Conclusion du Président de la République, lors de la réunion de travail sur le parrainage des jeunes pour l'emploi, durée: 00:11:00
        21/02/1997 ROUMANIE: BUCAREST: Allocution du Président de la République, à l'occasion du dîner offert en son honneur par M. Emil CONSTANTINESCU, Président de la République de Roumanie, durée :00:10:00
        21/02/1997 ROUMANIE: BUCAREST: Discours du Président de la République, devant les deux Chambres réunies du Parlement roumain, durée: 00:38:00
        22/02/1997 ROUMANIE: BUCAREST: Discours du Président de la République, lors de la rencontre avec la communauté française en Roumanie, durée: 00:11:00
      - 22/02/1997, 20110413/84
        22/02/1997 ROUMANIE: BUCAREST: Conférence de presse conjointe du Président de la République, et de M. CONSTANTINESCU, Président de la Roumanie, durée: 00:34:00
        22/02/1997 ROUMANIE: BUCAREST: Allocution du Président de la République, à l'université de Bucarest, durée :01:12:00
      - 22/02/1997-06/03/1997, 20110413/85
        22/02/1997 ROUMANIE: BUCAREST: Allocution du Président de la République, devant les hommes d'affaires, durée: 00:39:00
        25/02/1997 5ème anniversaire de l'EPF, durée :00:06:00
        02/03/1997 PALAIS DE L'ELYSEE: Allocution du Président de la République, à l'occasion du 190e anniversaire du Grand Sanhédrin, durée: 00:21:00
        06/03/1997 PALAIS DE L'ELYSEE: Discours du Président de la République, à l'occasion du cinquantenaire du Conseil supérieur de la magistrature, durée: 00:13:00
      - 06/03/1997, 20110413/86
        06/03/1997 Réunion avec les chefs d'entreprises (1/2)
      - 06/03/1997-10/03/1997, 20110413/87
        06/03/1997 Réunion avec les chefs d'enteprises (2/2), durée: 01:22:00
        08/03/1997 PALAIS DE L'ELYSEE: Interview télévisée accordée par le Président de la République, à la chaîne brésilienne "TV Globo", durée: 00:11:00
        08/03/1997 PALAIS DE L'ELYSEE: Interview accordée par le Président de la République, à Radio France Internationale, durée: 00:14:00
        10/03/1997 Remise collective de décoration (1/2), durée: 00:21:00
      - 10/03/1997, 20110413/88
        10/03/1997 Remise collective de décoration (2/2), durée: 00:12:00
        10/03/1997 PARIS: Interview accordée par le Président de la République, à la Cité des Sciences par FR2, durée: 02:00:00
      - 12/03/1997, 20110413/89
        12/03/1997 BRESIL: RIO DE JANEIRO: Reception Franco-Brésilienne, durée: 00:08:54
        12/03/1997 BRESIL: BRASILIA: Discours prononcé par le Président de la République devant le Congrès de la République fédérative du Brésil, durée: 00:35:10
        12/03/1997 BRESIL: BRASILIA: Allocution du Président de la République à l'occasion de la réception offerte en l'honneur de M. Fernando Henrique CARDOSO, Président de la République fédérative du Brésil, durée: 00:15:50
      - 13/03/1997, 20110413/90
        13/03/1997 BRESIL: SAO PAULO: Discours du Président de la République lors de la réception à la F.I.E.S.P., durée: 01:17:03
        13/03/1997 BRESIL: SAO PAULO: Hôtel Inter-continental, durée: 00:34:30
        13/03/1997 BRESIL: SAO PAULO: RAllocution du Président de la République à la réception de la communauté française et les personnalités de Sao Paulo au club Paulistano à São Paulo, durée: 00:06:36
      - 14/03/1997-15/03/1997, 20110413/91
        14/03/1997 URUGUAY: MONTEVIDEO: Signatures d'accords et Conférence de la présidence Uruguayenne, durée: 00:20:57
        14/03/1997 URUGUAY: MONTEVIDEO: Discours du Président de la République, devant les deux chambres du Parlement de la République orientale de l'Uruguay réunies en assemblée générale, durée: 00:25:26
        14/03/1997 URUGUAY: MONTEVIDEO: Palais TARANCO: Allocution du Président de la République, à l'occasion du déjeuner offert en son honneur par M. Julio Maria SANGUINETTI, Président de la République orientale de l'Uruguay, durée: 00:19:40
        14/03/1997 URUGUAY: MONTEVIDEO: Allocution prononcée par le Président de la République, pour la pose de la première pierre de la nouvelle ambassade de France en Uruguay, durée: 00:01:32
        14/03/1997 URUGUAY: MONTEVIDEO: Allocution du Président de la République, à la réception de la communauté française établie en Uruguay, durée: 00:06:17
        15/03/1997 BOLIVIE: LA PAZ: Discours du Président de la République, devant le Congrès de la République de Bolivie, durée: 00:44:31
      - 15/03/1997-16/03/1997, 20110413/92
        15/03/1997 BOLIVIE: LA PAZ: Signature d'accords et conférence de presse, durée: 00:33:04
        15/03/1997 BOLIVIE: LA PAZ: Discours avant le match Bolivie- France, durée: 00:04:58
        15/03/1997 BOLIVIE: LA PAZ: Réception Franco-bolivienne, durée: 00:14:49
        16/03/1997 PARAGUAY: ASUNCION: Signature d'accords et allocution du Président de la République, durée: 00:40:54
        16/03/1997 PARAGUAY: ASUNCION: Palais de LOPEZ: Conférence de presse conjointe du Président de la République, et de M. Juan Carlos WASMOSY, Président de la République du Paraguay, durée: 00:28:12
      - 16/03/1997-17/03/1997, 20110413/93
        16/03/1997 PARAGUAY: ASUNCION: Allocution duPrésident de la République, lors de la réception de la communauté française du Paraguay et de la remise des insignes de chevalier de la Légion d'honneur à M. Augusto ROA BASTOS, durée: 00:20:57
        17/03/1997 ARGENTINE: BUENOS AIRES: Cérémonie d'accueil, durée: 00:06:20
        17/03/1997 ARGENTINE: BUENOS AIRES: Allocution du Président de la République, à la cérémonie d'accueil, durée: 00:06:03
        17/03/1997 ARGENTINE: BUENOS AIRES: Allocution prononcée parle Président de la République, à l'occasion du dîner d'Etat offert en son honneur par Son Excellence M. Carlos MENEM, Président de la République d'Argentine, durée: 00:23:04
        17/03/1997 ARGENTINE: BUENOS AIRES: Discours du Président de la République, devant la jeunesse d'Argentine, durée: 00:48:13
        17/03/1997 ARGENTINE: BUENOS AIRES: Toast Hotel ALVEAR, durée: 00:06:20
      - 17/03/1997-25/03/1997, 20110413/94
        17/03/1997 ARGENTINE: BUENOS AIRES: Salle de presse De Olivos, durée: 00:25:34
        17/03/1997 ARGENTINE: BUENOS AIRES: Discours du Président de la République à la Chambre des Congrés, durée :00:39:21
        17/03/1997 ARGENTINE: BUENOS AIRES: Allocution du Président de la République, lors de la réception de la communauté française à Buenos Aires, durée: 00:39:40
        21/03/1997 PALAIS DE L'ELYSEE: Remise de décoration: Municipalité de Paris, durée :00:19:50
        25/03/1997 PALAIS: SDF: Réception du XV de France, durée: 00:13:38
      - 01/04/1997-03/04/1997, 20110413/95
        01/04/1997 PALAIS: Interview accordée par le Président de la République à la télévision Tchèque, durée: 00:05:28
        02/04/1997 REPUBLIQUE TCHEQUE: PRAGUE: Point de presse commun du Président de la République, et de M. Vaclav HAVEL, Président de la République tchèque, au Château de Prague, durée: 00:07:10
        02/04/1997 REPUBLIQUE TCHEQUE: Allocution prononcée par le Président de la République, devant la communauté française au Rudolfinum, durée: 00:09:21
        02/04/1997 REPUBLIQUE TCHEQUE: PRAGUE: Allocution du Président de la République, prononcée à l'occasion du dîner d'État offert en son honneur par M. Vaclav HAVEL, Président de la République au château Présidentiel, durée: 00:11:12
        03/04/1997 REPUBLIQUE TCHEQUE: Entretien du Président de la République avec des hommes d'affaires tchèques et français, durée: 00:19:56
        03/04/1997 REPUBLIQUE TCHEQUE: Discours du Président de la République, devant les parlementaires et sénateurs tchèques, durée: 00:36:39
        03/04/1997 REPUBLIQUE TCHEQUE: Hotel DIPLOMAT, salon BELVEDERE, durée: 00:31:34
      - 03/04/1997-14/04/1997, 20110413/96
        03/04/1997 REPUBLIQUE TCHEQUE: PRAGUE: Allocution prononcée par le Président de la République, à l'occasion de la remise des clés de la ville de Prague à l'Hôtel de Ville, durée: 00:11:00
        03/04/1997 REPUBLIQUE TCHEQUE: SMICHOV: Allocution du Président de la République, à l'occasion de la pose de la première pierre du nouveau lycée français en République Tchèque, durée: 00:09:51
        07/04/1997 PALAIS DE L'ELYSEE: Remise du rapport du "groupe des 4 " sur le perron de l'Elysée, durée: 00:04:51
        10/04/1997 PALAIS DE L'ELYSEE: Discours du Président de la République, lors de la réception offerte en l'honneur des participants au premier congrès des Cours constitutionnelles ayant en partage l'usage du français, durée: 00:11:55
        10/04/1997 PALAIS DE L'ELYSEE: Allocution du Président de la République, à l'occasion du dîner d'État offert en l'honneur de son excellence M. Edouardo FREI, Président de la République du CHILI, et de Mme Marta Larrachéa de FREI, durée: 00:28:57
        14/04/1997 PALAIS DE L'ELYSEE: Remise de décorations, durée :00:44:34
      - 17/04/1997-11/05/1997, 20110413/97
        17/04/1997 PALAIS DE L'ELYSEE: Remise de décorations, durée: 00:11:45
        21/04/1997 PALAIS DE L'ELYSEE: Remise de décorations, durée: 00:21:04
        21/04/1997 PALAIS DE L'ELYSEE: Bureau du Président de la République: Dissolution de l'Assemblée nationale, durée: 00:10:45